【裁判字號】    98,簡上,244
【裁判日期】    981130
【裁判案由】    恐嚇
【裁判全文】
臺灣臺北地方法院刑事判決             98年度簡上字第244號
上  訴  人
即  被  告  甲○○
上列上訴人即被告因恐嚇案件，不服本院民國98年5 月14日98年
度簡字第1696號第一審簡易判決（聲請簡易判決處刑書案號：98
年度偵字第7210號），提起上訴，本院管轄之第二審地方法院合
議庭判決如下：
    主  文
上訴駁回。
    事  實
一、甲○○與乙○○○同為臺北市○○區○○路179 巷口「長春
    市場」之攤販，甲○○於民國98年1 月24日下午4 時許，因
    不滿乙○○○將其所販賣之鹹菜置放在路燈柱旁，雙方起口
    角爭執，甲○○竟基於恐嚇危害乙○○○生命、身體之犯意
    ，手持西瓜刀1 把，高舉朝向乙○○○，乙○○○唯恐遭遇
    不測，離開攤位往巷內逃跑，甲○○仍持刀追趕約5 、6 步
    ，適其他攤販見狀上前攔阻甲○○、取走西瓜刀並將其帶回
    自己攤位，但甲○○仍心有不甘，接續對乙○○○高喊：「
    要將妳處理掉！」，以前揭加害生命、身體之事恐嚇乙○○
    ○，致生危害於安全。
二、案經臺北市政府警察局中山分局報告臺灣臺北地方法院檢察
    署檢察官聲請簡易判決處刑。
    理  由
壹、證據能力部分：
    被告對於以下本院作為判斷依據之各項證據資料，不爭執其
    證據能力，本院審酌該等言詞供述及書面作成時之情況，認
    為以之作為證據為適當，依刑事訴訟法第159 條之5 規定，
    均得作為證據。
貳、實體部分：
一、訊據上訴人即被告甲○○固然坦承有拿刀之事實，惟矢口否
    認有拿刀追被害人乙○○○，辯稱本案是誤會云云，惟查，
    前揭犯罪事實業據被害人指訴歷歷（見98年度偵字第7210號
    偵查卷第12至13頁、第31頁、第26至27頁），並經證人陳明
    宏證述明確（見本院98年度簡字第1696號卷第10至11頁），
    復有臺北市政府單一申訴窗口市長信箱之檢舉信、西瓜刀照
    片1 張在卷可稽（見前揭偵查卷第19頁、第20頁）。本件事
    證明確，被告犯行堪以認定，應依法論科。
二、核被告所為，係犯刑法第305 條恐嚇危害安全罪。本院原審
    經審理之結果，認依被告之供述、被害人之指訴、證人陳明
    宏之證述、臺北市政府單一申訴窗口市長信箱之檢舉信、西
    瓜刀照片等證據，已足認定被告上開犯行，乃依檢察官之聲
    請，不經通常審判程序，而依刑事訴訟法第449 條第1 項前
    段、第3 項、第454 條第2 項、刑法第305 條、第41條第1
    項前段、刑法施行法第1 條之1 等規定，逕以簡易判決處刑
    ，量處被告有期徒刑3 月，如易科罰金，以新臺幣1000元折
    算1 日之折算標準；經核其認事用法均無違誤，量刑亦稱妥
    適。被告雖以：被告一家人靠被告擺攤為生，毫無積蓄，如
    擬易科罰金，以被告擺攤賣蔬果之收入，每日平均獲利尚不
    足1000元，9 萬元之易科罰金，需要全家不吃不穿三、四個
    月，原審量刑過重云云，提起上訴，惟按量刑輕重，係屬事
    實審法院得依職權自由裁量之事項，苟已斟酌刑法第57條各
    款所列情狀而未逾越法定刑度，不得遽指為違法；刑罰之量
    定，固屬法院自由裁量之職權行使，但仍應審酌刑法第57條
    所列各款事由及一切情狀，為酌量輕重之標準，並非漫無限
    制。在同一犯罪事實與情節，如別無其他加重或減輕之原因
    ，下級審法院量定之刑，亦無過重或失輕之不當情形，則上
    級審法院對下級審法院之職權行使，原則上應予尊重，最高
    法院72年台上第6696號判例、85年台上字第2446號判決要旨
    可參。本件被告所犯刑法第305 條之恐嚇危害安全罪，係法
    定刑2 年以下有期徒刑、拘役或銀元300 元以下罰金之罪，
    罰金刑部分依中華民國刑法施行法第1 條之1 第1、2項規定
    ，於94年1 月7 日刑法修正後其單位為新臺幣，且應提高其
    數額為30倍，原審依刑法第57條各款規定，審酌被告僅因細
    故，竟持西瓜刀1 把追趕乙○○○，致生危害於乙○○○，
    迄仍心有餘悸，是被告犯罪手段、惡性及造成損害非輕；被
    告犯罪後，於警詢時承認持刀追趕乙○○○5、6步，於偵訊
    時改口未追趕乙○○○，又始終否認有何恐嚇言詞，避重就
    輕，態度不佳等一切情狀，宣告量處被告有期徒刑3 月，並
    未逾越法定刑度範圍，量刑亦無何失當違誤可言，被告上訴
    指稱原審量刑過重云云，並非可採。綜上，本件被告上訴為
    無理由，應予駁回。
據上論斷，應依刑事訴訟法第455 條之1 第1 項、第3 項、第36
8 條，判決如主文。
本案經檢察官高維駿到庭執行職務。
中    華    民    國    98    年    11    月    30    日
                  刑事第七庭    審判長法  官  林庚棟
                                      法  官  林欣苑
                                      法  官  章曉文
以上正本證明與原本無異。
不得上訴。
                                      書記官  林義盛
中    華    民    國    98    年    11    月    30    日
附錄本案論罪科刑法條全文：
中華民國刑法第305條
以加害生命、身體、自由、名譽、財產之事，恐嚇他人致生危害
於安全者，處2 年以下有期徒刑、拘役或3 百元以下罰金。


司法院資訊處製作；財團法人民間司法改革基金會備份。
